hu: Irodaszer kötéstípusa: Tok; Tökéletes; Nyeregvarrás; Spirál; Egyéb
hr-HR: Vrsta uveza: Etui; Meke korice; Sedlasti bod; Spirala; Ostalo
da: Papirbindingstype: Kasse; Perfekt; Sadelhæftning; Spiral; Andet
es: Tipo de encuadernación de papelería: Estuche; Perfecto; Puntada de montura; Espiral; Otros
lt-LT: Puslapių įrišimo tipas: Dėklas; Įrišimas su minkštu viršeliu; Balnasiūlė; Spiralė; Kita
it: Tipo di rilegatura: Involucro; Perfetto; Punto a sella; Spirale; Altro
el: Τύπος βιβλιοδεσίας γραφικής ύλης: Θήκη; Τέλειος; Ραφή σέλας; Σπιράλ; Άλλο
en: Stationery binding type: Case; Perfect; Saddle stitch; Spiral; Other
zh-TW: 文具裝訂類型: 外殼; 完美的; 騎馬式; 螺旋式; 其他
ru: Тип переплета канцелярских товаров: Жесткий; Идеальный; Брошюровка внакидку; Спиральный; Другой
pt-BR: Tipo de encadernação de papelaria: Caixa; Perfeito; Costura; Espiral; Outro
ko: 문구 제본 유형: 케이스; 퍼펙트; 중철; 스프링; 기타
ja: 卓上バインドフォトフレーム: ケース; 無線綴じ; サドルステッチ; スパイラル; その他
th: ประเภทการเข้าเล่มเครื่องเขียน: ฝาครอบ; แบบไสกาว; แบบมุงหลังคา; แบบเกลียว; อื่นๆ
vi: Kiểu gắn văn phòng phẩm: Hộp đựng; Hoàn hảo; Khâu yên ngựa; Xoắn ốc; Khác
nl: Briefpapierbindtype: Doos; Perfect; Zadelsteek; Spiraal; Andere
de: Bindungstyp: Kiste; Perfekt; Sattelheftung; Spirale; Sonstiges
ro-RO: Tip de legare pentru papetărie: Casetă; Perfect; Cusătură tip șa; Spirală; Altele
pt-PT: Tipo de encadernação de artigos de papelaria: Revestimento; De lombada; De canoa ou grampo; Em espiral; Outro
fr: Type de reliure de papeterie: Boîtier; Parfaite; Point de selle; Spirale; Autre
bg-BG: Тип подвързия за канцеларски материали: Калъф; Perfect; Седлов бод; Спирала; Други
sl-SI: Vrsta vezave za pisalne potrebščine: Trda vezava; Broširano, šivano z nitjo; Broširano, rezkano; Spiralna; Drugo
pl: Typ oprawy papierniczej: Obudowa; Doskonale; Oprawa grzbietu; Spiralny; Inne
sv: Bindningstyp: Låda; Perfekt; Sadelstygn; Spiral; Övrigt
zh-CN: 文具装订类型: 盒; 无线; 马鞍针法; 螺旋; 其他
sk-SK: Typ väzby papiernických produktov: Puzdro; Mäkká väzba; Sedlový steh; Špirálový; Iné
tr: Kırtasiye Ciltleme Türü: Kılıf; Mükemmel; Tel dikiş; Sarmal; Diğer
cs: Typ vazby: Pouzdro; Perfektní; Sedlový steh; Spirála; Jiné
nb: Innbindingstype for kontorrekvisita: Hylse; Perfekt; Sadelstift; Spiral; Annet
fi: Paperitavaran sidostyyppi: Kotelo; Täydellinen; Satulaommel; Kierre; Muu